臺灣南投地方法院民事簡易裁定
111年度投簡字第74號
原      告  林進標  

訴訟代理人  韓國銓律師
被      告  仲信資融股份有限公司

法定代理人  張銘聰  


上列當事人間請求債務人異議之訴事件，本院裁定如下：
    主  文
本件訴訟標的價額核定為新臺幣13萬4,452元。 
原告應於本裁定送達後5日內，補繳裁判費新臺幣220元，逾期未
繳納即裁定駁回本件訴訟。
    理  由
一、按提起民事訴訟，應依民事訴訟法第77條之13規定繳納裁判
    費，此為必須具備之程式。又於簡易訴訟程序，原告之訴不
    合程式者，法院應以裁定駁回之，但其情形可以補正者，審
    判長應定期間命其補正（民事訴訟法第436條第2項、第249
    條第1項第6款定有明文）。次按債務人異議之訴之訴訟標的
    為該債務人之異議權，法院核定此訴訟標的之金額或價額，
    應以該債務人本於此項異議權，請求排除強制執行所有之利
    益為準（最高法院96年度台抗字第796號裁定意旨參照）。
二、經查，原告對於本院110年度司執字第31509號強制執行事件
    提起債務人異議之訴，請求判決被告不得持臺灣士林地方法
    院110年度司票字第7501號本票裁定（下稱系爭執行名義）
    ，對原告為強制執行，暨應撤銷上開執行程序。是本件訴訟
    標的之金額，應以原告請求排除被告上開強制執行程序所有
    之利益為準。又被告以系爭執行名義對原告強制執行所請求
    之債權，包括新臺幣（下同）11萬5,420元，及自民國110年
    2月25日起至清償日止，按週年利率16%計算之利息，及程序
    費用1,000元、執行費用931元等情，經本院調閱上開執行卷
    宗查明屬實。故計算至原告於111年1月28日提起本件訴訟為
    止，原告請求排除被告強制執行程序所有之利益，總金額共
    計為13萬4,452元（含本金、利息及費用，計算式如附表所
    示），應徵第一審裁判費1,440元，扣除原告已繳1,220元，
    尚應補繳220元，茲依民事訴訟法第436條第2項、第249條第
    1項第6款之規定，限原告於收受本裁定送達5日內補繳，逾
    期不繳，即駁回其訴。
三、依民事訴訟法第436條第2項、第249條第1項第6款，裁定如
    主文。
中　　華　　民　　國　　111 　年　　2 　　月　　23　　日
                  南投簡易庭  法  官  鄭煜霖
附表：（金額：新臺幣；利息計算部分：元以下四捨五入）　
 本金 115,420元        計息本金   起始日     終止日 年息  應給付金額  利息 115,420元 110年2月25日 111年1月28日 16％ 17,101元  費用 1,000元、931元     債權額合計： 115,420元＋17,101元＋1,000元＋931元＝134,452元。      

以上為正本係照原本作成。
如不服本裁定關於核定訴訟標的價額部分，應於裁定送達後10日
內向本院提出抗告狀，並繳納抗告費新臺幣1,000 元；其餘關於
命補繳裁判費部分，不得抗告。
中　　華　　民　　國　　111 　年　　3 　　月　　1 　　日
      　　　　　　　　　　　　書記官  洪妍汝